臺灣高等法院臺中分院刑事裁定　　　　 96年度聲再字第193號
再審聲請人
即　自訴人　乙○○
上列聲請人因被告甲○○妨害自由案件，對於本院88年度上訴字
第2031號確定判決（第一審：臺灣臺中地方法院87年度自字第
1186號判決），聲請再審，本院裁定如下：
    主  文
再審之聲請駁回。
    理  由
一、再審聲請人即自訴人乙○○（下稱聲請人）再審聲請意旨略
    以：
（一）原判決審理時，未對臺灣臺中地方法院檢察署之檢察官筆
      錄(87年度偵字第21600號)中最重要的重點：「甲○○：
      是我們在討論一件不起訴之案件，對方也告我，我有帶槍
      ，我當時是說那案件人家告我，我有帶槍。」部分訊問被
      告。聲請人當年是在被告甲○○說：「我們有槍」的情況
      下被恐嚇取財的。又當年是被告甲○○與林金水 (中南海
      暴力討債集團首腦，當年尚無組織名稱)一起向聲請人暴
      力討債，並偽造債權，要聲請人交出新臺幣（下同）1 百
      萬元。而聲請人當年因事發倉促，一時之間未能充分掌握
      被告甲○○與林金水的犯罪證據，加上當年承辦法官未能
      細究，追根究底，以致讓被告甲○○逍遙法外多年，也讓
      林金水繼續犯案多年，造成被害人數百人，不法所得5 千
      萬元以上。如今事實證明聲請人當年所告之事正確，且台
      中市警察局已承認當年處理本案的員警有疏失。
（二）另台灣台中地方法院檢察署95年度偵字第1081號起訴書中
      第4頁至第5頁，檢察官清楚記載林金水確實從事暴力討債
      ，且由來已久，暨林金水逼迫聲請人簽發支票之犯罪事實
      ，並經臺灣臺中地方法院95年度訴字第2034號及臺灣高等
      法院臺中分院96年度上訴字第303號判泱有罪在案。聲請
      人與林金水從不認識，林金水對聲請人恐嚇取財，全是受
      被告甲○○的委託和指使。再者，臺灣高等法院臺中分院
      95 年度上訴字第303號刑事判泱中所記載林金水以強暴脅
      迫方式迫使他人行使無義務之事的各種情形，都是聲請人
      當年所遭遇過的。又該刑事判決中第3頁所記載：「對外
      接受不特定客戶委託催收帳款及聘僱人員，收取催收所得
      帳款5成作為報酬」，可見林金水等人當年係接受甲○○
      委託催收帳款，並收取催收所得帳款5成作為報酬，向聲
      請人暴力暴力討債，要聲請人交出1百萬元。又臺灣高等
      法院臺中分院96年度附民上字第20號刑事附帶民事訴訟判
      決中第1頁所記載：「上訴人（即本件聲請人）遭被上訴
      人（即林金水）之暴力集團恐嚇取財取走5張面額各20萬
      元之支票，其中l張已兌現，應由被上訴人返還上訴人20
      萬元，即其餘4張未兌之支票等語，而被上訴人未為任何
      聲明或陳述，亦未提出任何書狀。」等語，可認係林金水
      默認此事，始未有任何反駁，更可證明被告甲○○指使林
      金水等人對聲請人暴力討債之事實。此外，臺灣高等法院
      臺中分院96年度附民上字第20號刑事附帶民事訴訟判決中
      第2頁所記載：「至起訴書所引證據清單，只是佐證被上
      訴人（即林金水）曾有暴力討債之歷史」，此段文字已清
      楚說明法官認定：林金水「有」暴力討債之歷史，而所引
      證據清單則係聲請人之證據清單，又所稱林金水有暴力討
      債之歷史，正係聲請人被被告甲○○指使林金水等人暴力
      討債之歷史。
（三）綜上所述，爰依刑事訴訟法第422條第2款之規定聲請再審
      。
二、按聲請再審應以再審書狀，敘述理由，附具原判決之繕本及
    證據，提出於管轄法院為之，刑事訴訟法第429條定有明文
    。本件再審聲請人即自訴人乙○○聲請再審未檢附原判決之
    繕本，其聲請程序顯有違背。又按自訴人為受判決人之不利
    益聲請再審，以有刑事訴訟法第422條第1款規定亦即有同法
    第420條第1項第1款、第2款、第4款或第5款情形為限，刑事
    訴訟法第428條第1項但書定有明文。本件聲請人主張有刑事
    訴訟法第422條第2款之事由聲請再審，其聲請程序亦有違背
    ，故聲請應予駁回。
三、據上論結，應依刑事訴訟法第433條，裁定如主文。
中　　華　　民　　國　　96　　年　  11　　月　 27  　 日
            刑事第十一庭  審判長法　官　陳　朱　貴
                                法　官　胡  文　傑
                                法　官　何　志　通
上列正本證明與原本無異。
如不服本裁定，應於裁定送達後五日內向本院提出抗告狀。
                                書記官　高　麗　淇
中　　華　　民　　國　　96　　年　　11 　月　　28 　日
